furlan.aff
flag A:
#Coniugazion â
#modifichis grafichis pe conservazion sun g->gh c->ch ç->c
#verps in aiâ,oiâ,uiâ no dople i 
#
	# indicatîf presint
	[^gcçi] â	>	-â, i	
	[gc] â	>	-â, hi
	ç â	>	-çâ, ci
	[^aou] i â	>	-â, i
	a i â	>	-iâ, i
	o i â	>	-iâ, i
	u i â	>	-iâ, i
	[^gcçi] â	>	-â, is
	[gc] â	>	-â, his
	ç â	>	-çâ, cis
	[^aou] i â	>	-â, is
	a i â	>	-iâ, is
	o i â	>	-iâ, is
	u i â	>	-iâ, is
	[^gcç] â	>	-â, e
	[gc] â	>	-â, he
	ç â	>	-çâ, ce
	[^gcçi] â	>	-â, ìn
	[gc] â	>	-â, hìn
	ç â	>	-çâ, cìn
	[^aou] i â	>	-â, ìn
	a i â	>	-iâ, ìn
	o i â	>	-iâ, ìn
	u i â	>	-iâ, ìn
	â	>	-â, ais
	[^gcçi] â	>	-â, in
	[gc] â	>	-â, hin
	ç â	>	-çâ, cin
	[^aou] i â	>	-â, in
	a i â	>	-iâ, in
	o i â	>	-iâ, in
	u i â	>	-iâ, in
	
	# indicatîf imperfet
	â	>	-â, avi	
	â	>	-â, avis
	â	>	-â, ave
	â	>	-â, avin
	
	# indicatîf passât
	â	>	-â, ai	
	â	>	-â, aris
	â	>	-â, à
	â	>	-â, arin
	
	# indicatîf futûr
	â	>	-â, arai	
	â	>	-â, arâs
	â	>	-â, arà
	â	>	-â, arìn
	â	>	-â, arês
	â	>	-â, aran
	
	# coniuntîf presint forme edi, prime forme zà in indicat pres
	[^gcç] â	>	-â, edi	
	[gc] â	>	-â, hedi
	ç â	>	-çâ, cedi
	[^gcç] â	>	-â, edis
	[gc] â	>	-â, hedis
	ç â	>	-çâ, cedis
	[^gcç] â	>	-â, edin
	[gc] â	>	-â, hedin
	ç â	>	-çâ, cedin
	
	# coniuntîf imperfet 
	â	>	-â, às
	â	>	-â, assis
	â	>	-â, assin
	
	# condizionâl presint
	â	>	-â, arès	
	â	>	-â, aressis
	â	>	-â, aressin
	
	# participi passât
	â	>	-â, ât	
	â	>	-â, âts
	â	>	-â, ade
	â	>	-â, adis
	
	# gjerundi
	â	>	-â, ant	
	
	# imperatîf
	â	>	-â, ait	
	
	
	# indicatîf presint forme interogative
	[^gcçi] â	>	-â, io	
	[gc] â	>	-â, hio
	ç â	>	-çâ, cio
	[^aou] i â	>	-â, io
	a i â	>	-iâ, io
	o i â	>	-iâ, io
	u i â	>	-iâ, io
	[^gcçi] â	>	-â, istu
	[gc] â	>	-â, histu
	ç â	>	-çâ, cistu
	[^aou] i â	>	-â, istu
	a i â	>	-iâ, istu
	o i â	>	-iâ, istu
	u i â	>	-iâ, istu
	[^gcçi] â	>	-â, ial
	[gc] â	>	-â, hial
	ç â	>	-çâ, cial
	[^aou] i â	>	-â, ial
	a i â	>	-iâ, ial
	o i â	>	-iâ, ial
	u i â	>	-iâ, ial
	[^gcçi] â	>	-â, ie
	[gc] â	>	-â, hie
	ç â	>	-çâ, cie
	[^aou] i â	>	-â, ie
	a i â	>	-iâ, ie
	o i â	>	-iâ, ie
	u i â	>	-iâ, ie
	[^gcçi] â	>	-â, ìno
	[gc] â	>	-â, hìno
	ç â	>	-çâ, cìno
	[^aou] i â	>	-â, ìno
	a i â	>	-iâ, ìno
	o i â	>	-iâ, ìno
	u i â	>	-iâ, ìno
	â	>	-â, aiso
	[^gcçi] â	>	-â, ino
	[gc] â	>	-â, hino
	ç â	>	-çâ, cino
	[^aou] i â	>	-â, ino
	a i â	>	-iâ, ino
	o i â	>	-iâ, ino
	u i â	>	-iâ, ino
	
	# indicatîf imperfet forme interogative
	â	>	-â, avio
	â	>	-â, avistu
	â	>	-â, avial
	â	>	-â, avie
	â	>	-â, avino
	â	>	-â, aviso
	
	# indicatîf passât forme interogative
	â	>	-â, ario	
	â	>	-â, aristu
	â	>	-â, arial
	â	>	-â, arie
	â	>	-â, arino
	â	>	-â, ariso
	
	# indicatîf futûr forme interogative
	â	>	-â, araio
	â	>	-â, arâstu
	â	>	-â, araial
	â	>	-â, araie
	â	>	-â, arìno
	â	>	-â, arêso
	â	>	-â, arano
	
	# coniuntîf imperfet forme otative
	â	>	-â, assio	
	â	>	-â, assistu
	â	>	-â, assial
	â	>	-â, assie
	â	>	-â, assino
	â	>	-â, assiso
	
	# condizionâl presint forme interogative
	â	>	-â, aressio	
	â	>	-â, aressistu
	â	>	-â, aressial
	â	>	-â, aressie
	â	>	-â, aressino
	â	>	-â, aressiso

	
flag B:
#Coniugazion ê: part comun dut fale indicatîf presint e imperatîf
#
	# indicatîf imperfet
	ê	>	-ê, evi	
	ê	>	-ê, evis
	ê	>	-ê, eve
	ê	>	-ê, evin
	
	# indicatîf passât
	ê	>	-ê, ei	
	ê	>	-ê, eris
	ê	>	-ê, è
	ê	>	-ê, erin
	
	# indicatîf futûr
	ê	>	-ê, arai
	ê	>	-ê, arâs
	ê	>	-ê, arà
	ê	>	-ê, arìn
	ê	>	-ê, arês
	ê	>	-ê, aran
	
	# coniuntîf presint
	ê	>	-ê, i	
	ê	>	-ê, edi
	ê	>	-ê, is
	ê	>	-ê, edis
	ê	>	-ê, ìn
	ê	>	-ê, edin
	ê	>	-ê, ês
	ê	>	-ê, in
	
	# coniuntîf imperfet
	ê	>	-ê, ès	
	ê	>	-ê, essis
	ê	>	-ê, essin
	
	# condizionâl presint
	ê	>	-ê, arès	
	ê	>	-ê, aressis
	ê	>	-ê, aressin
	
	# participi passât
	ê	>	-ê, ût	
	ê	>	-ê, ûts
	ê	>	-ê, ude
	ê	>	-ê, udis
	
	# gjerundi
	ê	>	-ê, int	#  gerundio
	
	# indicatîf presint forme interogative
	ê	>	-ê, io	
	ê	>	-ê, istu
	ê	>	-ê, ial
	ê	>	-ê, ie
	ê	>	-ê, ìno
	ê	>	-ê, êso
	ê	>	-ê, ino
	
	# indicatîf imperfet forme interogative
	ê	>	-ê, evio	
	ê	>	-ê, evistu
	ê	>	-ê, evial
	ê	>	-ê, evie
	ê	>	-ê, evino
	ê	>	-ê, eviso
	
	# indicatîf passât forme interogative
	ê	>	-ê, erio	
	ê	>	-ê, eristu
	ê	>	-ê, erial
	ê	>	-ê, erie
	ê	>	-ê, erino
	ê	>	-ê, eriso
	
	# indicatîf futûr forme interogative
	ê	>	-ê, araio	
	ê	>	-ê, arâstu
	ê	>	-ê, araial
	ê	>	-ê, araie
	ê	>	-ê, arìno
	ê	>	-ê, arêso
	ê	>	-ê, arano
	
	# coniuntîf imperfet forme otative
	ê	>	-ê, essio	
	ê	>	-ê, essistu
	ê	>	-ê, essial
	ê	>	-ê, essie
	ê	>	-ê, essino
	ê	>	-ê, essiso
	
	# condizionâl presint forme interogative
	ê	>	-ê, aressio	
	ê	>	-ê, aressistu
	ê	>	-ê, aressial
	ê	>	-ê, aressie
	ê	>	-ê, aressino
	ê	>	-ê, aressiso

	
flag C:
#Coniugazion ê: indicatîf presint regolâr + imperatîf
#
	# indicatîf presint
	ê	>	-ê, ""	
	ê	>	-ê, is
	ê	>	-ê, ìn
	ê	>	-ê, ês
	ê	>	-ê, in
	
	# imperatîf
	ê	>	-ê, êt	

flag D:
#Coniugazion ê: indicatîf presint cun alterazions
#
	# indicatîf presint
	a d ê	>	-adê, ât
	e d ê	>	-edê, êt
	a l ê	>	-alê, âl
	a r ê	>	-arê, âr
	a s ê	>	-asê, âs
	o s ê	>	-osê, ôs
	ê	>	-ê, is
	ê	>	-ê, ìn
	ê	>	-ê, ês
	ê	>	-ê, in
	
	# imperatîf
	ê	>	-ê, êt	

	
flag E:
#Coniugazion i
#part comun dut mancul indic presint, imperatîf, partici passât
#
	# indicatîf imperfet
	i	>	-i, evi	
	i	>	-i, evis
	i	>	-i, eve
	i	>	-i, evin
	
	# indicatîf passât
	i	>	-i, ei	
	i	>	-i, eris
	i	>	-i, è
	i	>	-i, erin
	
	# indicatîf futûr
	[^c] i	>	-i, arai	
	c i	>	-ci, çarai
	[^c] i	>	-i, arâs
	c i	>	-ci, çarâs
	[^c] i	>	-i, arà
	c i	>	-ci, çarà
	[^c] i	>	-i, arìn
	c i	>	-ci, çarìn
	[^c] i	>	-i, arês
	c i	>	-ci, çarês
	[^c] i	>	-i, aran
	c i	>	-ci, çaran
	
	# coniuntîf presint dôs formis
	i	>	-i, i	
	i	>	-i, edi
	i	>	-i, is
	i	>	-i, edis
	i	>	-i, edi
	i	>	-i, ìn
	i	>	-i, edin
	i	>	-i, ês
	i	>	-i, in
	
	# coniuntîf imperfet
	i	>	-i, ès
	i	>	-i, essis
	i	>	-i, essin
	
	# condizionâl presint
	[^c] i	>	-i, arès	
	c i	>	-ci, çarès
	[^c] i	>	-i, aressis
	c i	>	-ci, çaressis
	[^c] i	>	-i, aressin
	c i	>	-ci, çaressin
	
	# gjerundi
	i	>	-i, int	# gerundio
	
	# indicatîf presint forme interogative
	i	>	-i, io	
	i	>	-i, istu
	i	>	-i, ial
	i	>	-i, ie
	i	>	-i, ìno
	i	>	-i, êso
	i	>	-i, ino
	
	# indicatîf imperfet forme interogative
	i	>	-i, evio	
	i	>	-i, evistu
	i	>	-i, evial
	i	>	-i, evie
	i	>	-i, evino
	i	>	-i, eviso
	
	# indicatîf passât forme interogative
	i	>	-i, erio	
	i	>	-i, eristu
	i	>	-i, erial
	i	>	-i, erie
	i	>	-i, erino
	i	>	-i, eriso
	
	# indicatîf futûr forme interogative
	[^c] i	>	-i, araio	
	c i	>	-ci, çaraio
	[^c] i	>	-i, arâstu
	c i	>	-ci, çarâstu
	[^c] i	>	-i, araial
	c i	>	-ci, çaraial
	[^c] i	>	-i, araie
	c i	>	-ci, çaraie
	[^c] i	>	-i, arìno
	c i	>	-ci, çarìno
	[^c] i	>	-i, arêso
	c i	>	-ci, çarêso
	[^c] i	>	-i, arano
	c i	>	-ci, çarano
	
	# coniuntîf imperfet forme otative
	i	>	-i, essio	
	i	>	-i, essistu
	i	>	-i, essial
	i	>	-i, essie
	i	>	-i, essino
	i	>	-i, essiso
	
	# condizionâl presint forme interogative
	[^c] i	>	-i, aressio	
	c i	>	-ci, çaressio
	[^c] i	>	-i, aressistu
	c i	>	-ci, çaressistu
	[^c] i	>	-i, aressial
	c i	>	-ci, çaressial
	[^c] i	>	-i, aressie
	c i	>	-ci, çaressie
	[^c] i	>	-i, aressino
	c i	>	-ci, çaressino
	[^c] i	>	-i, aressiso
	c i	>	-ci, çaressiso

	
flag F:
#Coniugazion i + cualchi verp î cun dopli participi
#prime forme part passât
#
	# participi passât
	[^c] i	>	-i, ût	
	c i	>	-ci, çût
	î	>	-î, ût
	[^c] i	>	-i, ûts
	c i	>	-ci, çûts
	î	>	-î, ûts
	[^c] i	>	-i, ude
	c i	>	-ci, çude
	î	>	-î, ude
	[^c] i	>	-i, udis
	c i	>	-ci, çudis
	î	>	-î, udis

	
flag G:
#Coniugazion i
#seconde forme part passât
#
	# participi passât
	[^vzs] i	>	-i, t
	[^vzs] i	>	-i, ts
	[^vzs] i	>	-i, te
	[^vzs] i	>	-i, tis
	[^u] s i	>	-i, t
	[^u] s i	>	-i, ts
	[^u] s i	>	-i, te
	[^u] s i	>	-i, tis
	v i	>	-vi, t
	v i	>	-vi, ts
	v i	>	-vi, te
	v i	>	-vi, tis
	z i	>	-zi, t
	z i	>	-zi, ts
	z i	>	-zi, te
	z i	>	-zi, tis
	u s i	>	-usi, ot
	u s i	>	-usi, ots
	u s i	>	-usi, ote
	u s i	>	-usi, otis

	
